【裁判字號】    90,訴,344
【裁判日期】    901017
【裁判案由】    搶奪等
【裁判全文】
臺灣桃園地方法院刑事判決                            九十年度訴字第三四四號
    公  訴  人  臺灣桃園地方法院檢察署檢察官
    被      告  丙○○原名孫.
右列被告因搶奪等案件，經檢察官提起公訴（九十年度偵字第二二九五、二六六九號
），本院判決如左：
    主  文
丙○○無罪。
    理  由
一、按犯罪事實應依證據認定之，無證據不得推定其犯罪事實，刑事訴訟法第一百五
    十四條定有明文。又認定不利於被告之事實，須依積極證據，苟積極證據不足為
    不利於被告事實之認定時，即應為有利於被告之認定，更不必有何有利之證據，
    最高法院三十年上字第八一六號著有判例可資參照。
二、本件公訴意旨略以：同案被告甲○○與乙○○於民國九十年二月七日上午桃園縣
    桃園市○○○街一○一號溫莎堡汽車旅館竊得證人丁○○現金新台幣（以下同）
    二萬多元及土地權狀等物後，即於同日下午十六時時許在台北縣板橋市○○街「
    百麗賓館」二○一號房內，由乙○○聯絡知情並相同不法恐嚇取財犯意聯絡之被
    告丙○○趕抵該房同時聯絡丁○○付款一萬二千元贖回前述失竊證件等物，經丁○○一再要求始減為六千元，再與在場之丙○○攜帶前述失竊證件等物駕駛五Ｌ
    ─六四六號計程車於同日十九時許，前往溫莎堡汽車旅館正擬取贖時，為警查獲
    ，該車內起出丁○○失竊之前述證件等物，因認被告另涉有刑法第三百四十六條
    第三項、第一項之恐嚇取財未遂及同法第三百四十九條第二項之搬運贓物罪嫌云
    云。
三、訊之被告堅決否認有前述犯行，辯稱：「沒有這回事，是乙○○與被害人討價還
    價及交還贓物的方式花了很多時間，後來他沒辦法用快遞與匯款方式，所以才打
    電話叫我來送，所以不是我在那邊獃二、三小時，我是快六點時才到板橋賓館，
    我到時乙○○就叫我把東西送過來」等語。
四、本院查：
（一）本件被告丙○○係計程車司機，因同案被告甲○○案發前不久（約二星期）乘
      坐其車而認識暨被告於案發當日受案外人乙○○之託，將同案被告甲○○於當
      日所竊取之土地權狀等物品送至桃園市交付予證人丁○○，並收取六千元，其
      中一千元（或二千元）作為被告來回車資等情，為被告所自認，核與同案被告
      甲○○於警訊及本院調查審理時陳述相符。
（二）又證人丁○○分別於本院九十年四月三十日及六月十八日證稱：「是一個男的
      打電話要我付一萬二贖回那些證件，後經討價還價後同意六千元贖回，討價過
      程中男的似乎急用錢，原給我一帳號要我匯入，但因已下班，所以他叫一計程
      車司機送過來，並要我將錢交給司機，那司機到後警察就將他抓住了」及「周
      第二次打電話來說他沒空，請一位司機送過來，車資包函（含）在六千元中，
      後來孫打電話給我，問我會不會白跑，拿的到車資嗎？我告訴他你來我就會將
      錢給你」等語。由證人上開所述，被告當時所在意者係其來回台北縣板橋市及
      桃園縣桃園市之車資，並非證人丁○○應交付予案外人乙○○之金錢。是被告
      辯稱：其僅係單純受託運送該等物品（文件）並收款等語，尚非不可採。
（三）依證人丁○○前開所述，案外人乙○○當日下午係打了二次電話給他。而此二
      次打電話之時間，依被告警訊筆錄中警員訊問時所提，係分別在當日下午二時
      及六時，此亦有被告之警訊筆錄可稽。而依證人丁○○所述第二次電話內容觀
      之，顯示其二人就贖款由一萬二千元降為六千元一事係在當日下午二時許第一
      次電話中已談妥，且乙○○原已給予一帳號，要求證人丁○○直接匯入，惟因
      時間太晚，故於當日下午六時許再電話通知改由「一位司機送過來及拿錢」。
      由此可認，被告於證人丁○○與案外人乙○○討價還價時，並未在場參與或耳
      聞。公訴人稱：「被告丙○○於證人丁○○與周志華（即乙○○）討價還價期
      間始終在場及其滯留該百麗賓館二○一房時間亦頗多時」云云，應係誤會。
（四）至於，被告與同案被告甲○○於偵查中就「車資、交付物品或交待取款者」等
      之陳述有出入，亦僅足以證明其二人中之一人陳述不實（或係因陳述或記載不
      清所致），尚難即以之認定被告明知所交付之物品係盜贓物或被告有參與恐嚇
      取財之犯行。此外，並無其他積極證據足以證明被告有前述贓物或恐嚇取財犯
      行，揭諸前開規定，自應為無罪之諭知。
五、據上論斷，應依刑事訴訟法第三百零一條第一項前段，判決如主文。
本案經檢察官呂寧莉到庭執行職務。
中      華      民      國    九十      年      十      月     十七     日
                                  臺灣桃園地方法院刑事第六庭
                                      法  官  潘進順
右正本證明與原本無異。
如不服本判決書應於送達後十日內向本院提出上訴狀。
                                      書記官  林聖哲
中      華      民      國    九十      年      十      月     十八     日


司法院資訊處製作；財團法人民間司法改革基金會備份。
